【裁判字號】    90,停,84
【裁判日期】    901031
【裁判案由】    聲請停止執行
【裁判全文】
臺北高等行政法院裁定                                  九十年度停字第八四號
    聲  請  人  台灣愛鷗網股份有限公司
    代  表  人  甲○○
    被      告  行政院公平交易委員會
    代  表  人  黃宗樂（主任委員）
    訴訟代理人  乙○○
                丙○○
                丁○○
右當事人間因公平交易法事件，聲請人聲請停止法務部行政執行署板橋行政執行處九
十年公平罰執字第八九五二號強制執行程序之執行，本院裁定如左：
    主  文
聲請駁回。
聲請程序費用由聲請人負擔。
    理  由
一、按「公法上之爭議，除法律別有規定外，得依本法提起行政訴訟。」「訴訟事件
    不屬行政法院之權限者，行政法院應以裁定駁回之。」行政訴訟法第二條、第一
    百零七條第一項第一款分別定有明文。又按「義務人或利害關係人對執行命令、
    執行方法、應遵守之程序或其他侵害利益之情事，得於執行程序終結前，向執行
    機關聲明異議。前項聲明異議，執行機關認其有理由者，應即停止執行，並撤銷
    或更正已為之執行行為；認其無理由者，應於十日內加具意見，送直接上級主管
    機關於三十日內決定之。行政執行，除法律另有規定外，不因聲明異議而停止執
    行。但執行機關因必要情形，得依職權或申請停止之。」行政執行法第九條定有
    明文。故對於行政執行處之執行命令不服者，應依前開規定向該執行機關聲請，
    依行政執行法規定程序救濟。
二、本件聲請意旨略以：聲請人因違反公平交易法案件，遭相對人以（九十）公處字
    第○五七號處分諭令聲請人停止違法行為並處新台幣七十萬元罰鍰，聲請人不服
    向行政院提起訴願，亦經駁回，聲請人正準備於近日提起行政訴訟。惟法務部行
    政執行署已命聲請人繳納七十萬零六十八元之罰鍰，查相對人所為原處分顯屬違
    法，於可期待之將來必將撤銷，且聲請人沒有能力承擔巨大之賠償及罰鍰，有難
    以回復之損害，年關將至，景氣不佳，顯有急迫情事，依行政訴訟法第一百一十
    六條第三項之規定，聲請停止法務部行政執行署板橋行政執行處九十年公平罰執
    字第八九五二號強制執行程序等語。依首開說明聲請人應向該執行機關聲請救濟
    。聲請人就不屬行政法院權限之事件聲請停止執行，依首揭規定，應以裁定駁回
    之。是本件聲請人之聲請不合法，應予駁回。
三、次查，縱認原告之真意係聲請停止相對人所為罰鍰行政處分之執行；惟按訴願決
    定後，行政訴訟起訴前，如原處分或決定之執行，將發生難於回復之損害，且有
    急迫情事，行政法院得依受處分人或訴願人之聲請裁定停止執行，此觀行政訴訟
    法第一百十六條第三項前段規定自明。所謂「難於回復之損害」，係指其損害不
    能回復原狀，或不能以金錢賠償，或在一般社會通念上，如為執行可認達到回復
    困難之程度而言。而查聲請人所聲請停止執行者為罰鍰行政處分，聲請人如受執
    行，所受損害即能以金錢賠償，不生難於回復之損害情事；至其主張無能力支付
    罰金乙節，亦與前揭停止執行之要件不符，其聲請停止執行，亦不應准許。另聲
    請人指摘原處分違法之實體事項，非本件程序所得審究，併此指明。
四、依行政訴訟法第一百零七條第一項第一款、第一百零四條，民事訴訟法第九十五
    條、第七十八條，裁定如主文。
中    華    民    國      九十      年      十        月    三十一      日
                            臺 北 高 等 行 政 法 院  第 四 庭
                                           審 判 長  法    官  張瓊文
                                                     法    官  劉介中
                                                     法    官  黃清光
右為正本係照原本作成。
如不服本裁定，應於送達後十日內向本院提出抗告狀（須按他造人數附繕本）。
中    華    民    國      九十      年    十一        月      二        日
                                                     書 記 官  楊子鋒


司法院資訊處製作；財團法人民間司法改革基金會備份。
